臺灣臺中地方法院民事判決
110年度中小字第3762號
原      告  泰安產物保險股份有限公司台中分公司

法定代理人  林樹鈺  
訴訟代理人  林奕勝  
被      告  詹明仁  
訴訟代理人  張淑蘭  
上列當事人間請求損害賠償事件，本院於民國110年11月10日言
詞辯論終結，判決如下：
    主      文
被告應給付原告新臺幣15,395元，及自民國110年4月27日起至清
償日止，按週年利率百分之5計算之利息。
訴訟費用新臺幣1,000 元，由被告負擔。
本判決得假執行。
    事實及理由
一、原告主張：被告於民國109 年9 月19日，駕駛車牌號碼000-
    0000 號自用小客車，在臺中市○區○○路00號B1停車場(下稱
    系爭停車場)，疏未保持兩車間隔距離，撞及原告所承保為
    訴外人林訓正所有時適停放於系爭停車場之車牌號碼000-00
    00號自用小客車（下稱系爭車輛），致系爭車輛受損，修復
    費用共計新臺幣（下同）15,395元（含工資費用6,300元、
    烤漆費用9,095元），而系爭車輛修復費用業由原告依保險
    契約予以理賠後，依保險法第53條第1 項之規定取得代位權
    ，惟被告迄今未為清償。為此，爰依保險代位及侵權行為之
    法律關係請求被告給付如主文第1 項所示之金額及法定遲延
    利息。並聲明：如主文所示。
二、被告則以：對原告之請求認諾等語，並聲明：同意賠償原告
    等語。
三、本院之判斷
　　按民事訴訟法第384條規定：「當事人於言詞辯論時為訴訟
    標的之認諾者，應本於其認諾為該當事人敗訴之判決。」，
    而該條所謂為訴訟標的之認諾，乃指被告對于原告依訴之聲
    明所為關于某法律關係之請求，向法院為承認者而言，其承
    認須於言詞辯論時為之，始生訴訟法上認諾之效力。且上訴
    人既於言詞辯論時為訴訟標的之認諾，法院即應不調查被上
    訴人所主張為訴訟標的之法律關係是否果屬存在，而以認諾
    為該上訴人敗訴之判決基礎(最高法院44年台上字第843號及
    45年台上字第31號民事判例意旨可資參照)。本件原告起訴
    請求如主文第1項所示，業經被告於110年11月10日言詞辯論
    期日當庭表示同意原告之請求，並經記明筆錄在卷（本院卷
    第100頁），足見被告對原告起訴聲明所為法律關係之主張
    為承認之意思表示，應已發生對訴訟標的法律關係之認諾，
    故本院毋須再為調查原告主張之訴訟標的法律關係是否存在
    ，即應本於該項認諾而為被告敗訴之判決。從而，原告依保
    險代位及侵權行為之法律關係，請求原告給付請求被告給付
    如主文第1 項所示之金額及法定遲延利息，即屬有據，應予
    准許。
四、本件係適用小額訴訟程序所為被告敗訴之判決，依民事訴訟
    法第436條之20規定，應依職權宣告假執行。
五、本件訴訟費用額依民事訴訟法第436條之19第1項確定為1,00
    0元，並依民事訴訟法第78條，命由被告負擔。 
中　　華　　民　　國　　110 　年　　11　　月　　24　　日
                  臺灣臺中地方法院臺中簡易庭
                              法　官　陳航代
以上為正本，係照原本作成。
如不服本判決，應於送達後20日內，以判決違背法令為理由，向
本院提出上訴狀並表明上訴理由（上訴理由應表明一、原判決所
違背之法令及其具體內容；二、依訴訟資料可認為原判決有違背
法令之具體事實），如於本判決宣示後送達前提起上訴者，應於
判決送達後20日內補提上訴理由書（須附繕本）。 
中　　華　　民　　國　　110 　年　　11　　月　　26　　日
                              書記官  廖鳳美